# 收取职工工会会费会计处理？？？

提问人：ross87 时间：2013-08-19 18:04:39
发职工工资时，从工资中扣除部分，作为工会会费，怎么进行账务处理？？？

回答人：chenyiwei
对于企业而言，这部分工会经费应按照代收代付处理。最终需要缴纳给工会或者承担代收职能的地方税务机关。